臺灣高等法院花蓮分院刑事判決　　　　 96年度交上訴字第3號
上　訴　人
即　被　告　甲○○
選任辯護人　陳信伍律師
上列上訴人因公共危險案件，不服中華民國95年12月21日臺灣臺
東地方法院95年度交訴字第11號第一審判決（起訴案號：臺灣臺
東地方法院檢察署95年度偵字第290號），提起上訴，本院判決
如下：
    主  文
原判決撤銷。
甲○○服用酒類，不能安全駕駛動力交通工具而駕駛，處有期徒
刑參月，減為有期徒刑壹月拾伍日，如易科罰金以新台幣玖佰元
折算壹日；又駕駛動力交通工具肇事，致人受傷而逃逸，處有期
徒刑捌月，減為有期徒刑肆月，如易科罰金以新台幣玖佰元折算
壹日，應執行有期徒刑伍月，如易科罰金以新台幣玖佰元折算壹
日，緩刑參年。
    事  實
本院認定之犯罪事實與原審判決書之記載相同，茲引用之（如附
件）。
    理  由
一、右揭事實業經被告甲○○於本院調查及審理時均坦承不諱，
    核與被害人丙○○、目擊證人莊國平、警員陳志賢、被搭載
    人陳見得所述情節相符，並有道路交通事故現場圖、道路交
    通事故現場調查報告表、舉發違反道路交通管理事件通知單
    、被告酒精值0.88mg/l之測定紀錄表、現場照片16幀附卷可
    憑，而被害人丙○○因被告違規迴轉肇生事故致受有頭部外
    傷併腦挫傷、頸部挫傷併頸椎外傷等傷害，亦有馬偕紀念醫
    院臺東分院診斷證明書在卷可稽，被告犯行堪予認定。
二、新舊法比較適用
（一）被告行為後，刑法業於民國 (下同)94 年2月2日修正公布
      ，95年7月1日施行，就定執行刑部分，修正前刑法第51條
      第5款規定：
      「宣告多數有期徒刑者，於各刑中之最長期以上，各刑合
      併之刑期以下，定其刑期。但不得逾20年」；修正後規定
      ：「宣告多數有期徒刑者，於各刑中之最長期以上，各刑
      合併之刑期以下，定其刑期。但不得逾30年」。比較結果
      ，修正後刑法並非較有利於行為人，依刑法第2條第1項前
      段之規定，仍應依修正前刑法，定其應執行之刑。
（二）就易科罰金折算標準，修正前刑法第41條第1項前段規定
      ：「犯最重本刑為5年以下有期徒刑以下之刑之罪，而受6
      個月以下有期徒刑或拘役之宣告，得以1元以上3元以下折
      算一日，易科罰金」。修正前罰金罰鍰提高標準條例第2
      條前段（現已刪除）規定，就其原定數額提高為100倍折
      算1日，即被告行為時之易科罰金折算標準，應以銀元300
      元折算1日，經折算為新臺幣後，應以新臺幣900元折算為
      1日。修正後刑法第41條第1項前段則規定：「犯最重本刑
      為5年以下有期徒刑以下之刑之罪，而受6個月以下有期徒
      刑或拘役之宣告者，得以新臺幣1000元、2000元或3000元
      折算一日，易科罰金」。經比較結果，以修正前之規定，
      較有利於被告，依刑法第2條第1項前段，適用修正前刑法
      第41條第1項前段規定，定其折算標準。
三、論罪科刑
    核被告所為，係犯刑法第185條之3飲用酒類不能安全駕駛罪
    及刑法第185條之4駕駛動力交通工具肇事逃逸罪。被告所犯
    上開2罪間，犯意各別、行為互殊，罪名相異，應予分論併
    罰。爰審酌被告因酒誤事，被害人因被告肇事所受傷害程度
    不小，其肇事逃逸對於被害人之生命、身體造成之危險性程
    度，於本院已坦承犯行，犯後態度尚稱良好等一切情狀，分
    別量處如主文所示之刑。又被告上開犯罪時間均在96年4 月
    24日以前，合於中華民國罪犯減刑條例第2條1項第3款、第3
    條第1項第15款之減刑要件，爰分別減刑如主文所示，並依
    修正前刑法第51條第5款、第41條第1項規定，定其應執行之
    刑及諭知易科金之折算標準。又被告事後已坦承犯行，深具
    悔意，並與被害人和解，給付新台幣35,000元賠償金，有和
    解書、收據在卷可查，被害人母親於本院到庭陳稱願原諒被
    告，其經此刑之宣告後，應知警惕而無再犯之虞，因認暫不
    執行其刑為當，爰依刑法第74條第1項第2款宣告緩刑，用啟
    自新。原審對被告論罪科刑固非無見，惟未及適用減刑條例
    予以減刑，尚有未洽，應予撤銷改判。
據上論結，應依刑事訴訟法第369條第1項前段、第373條、第364
條、第299條第1項前段，刑法第2條第1項前段、第185條之3、第
185條之4、第74條第1項第2款、修正前刑法第51條第5款、第41
條第1項，罰金罰鍰提高標準條例第1項前段、修正前罰金罰鍰提
高標準條例第2項，現行法規所定貨幣單位折算新台幣條例第2條
，中華民國罪犯減刑條例第2條1項第3款、第3條第1項第15款、
第7條，判決如主文。
本案經檢察官乙○○到庭執行職務。
中　　華　　民　　國　　96　　年　　7 　　月　　31　　日
                  審判長法  官  何方興
                        法  官  王紋瑩
                        法  官  林鳳珠
以上正本證明與原本無異。
刑法第185條之4部分得上訴，其餘不得上訴。
如不服本判決，應於送達後10日內，向本院提出上訴狀。其未敘
述理由者，並應於提出上訴狀後10日內向本院補提理由狀 (須附
繕本)。
                        書記官  陳有信
中　　華　　民　　國　　96　　年　　7 　　月　　31　　日
附錄：本案論罪科刑法條全文
中華民國刑法第185條之3
服用毒品、麻醉藥品、酒類或其他相類之物，不能安全駕駛動力
交通工具而駕駛者，處1年以下有期徒刑、拘役或3萬元以下罰金
。
中華民國刑法第185條之4
駕駛動力交通工具肇事，致人死傷而逃逸者，處6月以上5年以下
有期徒刑。
附件
臺灣臺東地方法院刑事判決　　　　　　　95年度交訴字第11號
公　訴　人　臺灣臺東地方法院檢察署檢察官
被　　　告　甲○○　男　40歲（民國○○年○月○○日生）
　　　　　　　　　　身分證統一編號：Ｚ000000000號
　　　　　　　　　　住臺東縣臺東市○○○路38號
選任辯護人　王丕衍律師
上列被告因公共危險案件，經檢察官提起公訴（95年度偵字第
290號），本院判決如下：
    主  文
甲○○服用酒類，不能安全駕駛動力交通工具而駕駛，處有期徒
刑參月；又駕駛動力交通工具肇事，致人受傷而逃逸，處有期徒
刑捌月。應執行有期徒刑拾月。
    事  實
一、甲○○為職業聯結車駕駛，為從事駕駛業務之人，於民國94
　　年12月30日15時許，與陳見得及曾姓友人在臺東縣東河鄉○
　　○村○○道旁宋來好小吃部飲用啤酒數瓶，明知飲用酒類後
　　不能安全駕駛，竟於同日18時許飲畢後，駕駛車號8437-HT
    號藍色自小貨車搭載陳見得返回陳見得位於臺東縣臺東市○
    ○街223號住處，並將上開小貨車暫停在臺東縣臺東市○○
    街229號前西向車之路旁，於同日19時03分陳見得下車返家
    後，欲駕車返回其位於臺東縣臺東市○○○路38號住所，於
    起步時，未依該路段交通標線雙黃線禁止迴轉之規定而違規
    U型迴轉、亦未顯示方向燈、復未注意車後狀況，且依當時
    天候雨、夜間無照明、坡道視距不良，更應提高注意力，竟
    疏於注意，違反雙黃線禁止駛入對向車道之規定，逕自進行
    U字形迴轉，於車身橫越強國街駛入對向車道時，適後方由
    丙○○駕駛，沿強國街由西向東行駛之車號K72-655號紅色
    重型機車迎面駛來，丙○○為避免正面撞擊而緊急煞車，因
    反應不及併急速煞車而滑倒，致丙○○倒地向東滑行碰撞前
    方甲○○駕駛之自小貨車左前輪後方 (正停在雙黃線上) ，
    而受有頭部外傷併腦挫傷、頸部挫傷併頸椎外傷等傷害 (
    傷害部分業據撤回告訴，檢察官另行偵辦)，甲○○見狀後
    ，僅探頭外望，既未下車察看，亦未留在現場或將丙○○送
    醫救治，反而另行基於肇事逃逸之犯意，逕行倒車，再起步
    向東往中華路方向加速逃離現場，適為駕駛車號WV-7690號
    自小客車停在強國街229號前之莊國平目睹全部經過，隨即
    駕車在後追趕，並抄錄甲○○駕駛之自小貨車車號後報警處
    理，經警於同日20時50分赴臺東縣臺東市○○○路38號甲○
    ○住處，檢測其呼氣檢測酒精值為0.88MG/L，已達不能安全
    駕駛之程度，始查知上情。
二、案經臺東縣警察局臺東分局報請臺灣臺東地方法院檢察署檢
    察官偵查起訴。
    理  由
一、證據能力部分:
(一)按被告以外之人於審判外之陳述，雖不符合同法第159條之1
    至第159條之4之規定，但經當事人於審判程序同意作為證據
    ，法院審酌該言詞陳述或書面陳述作成時之情況，認為適當
    者，亦得為證據，當事人、代理人或辯護人於法院調查證據
    時，知有第159條第1項不得為證據之情形，而未於言詞辯論
    終結前聲明異議者，視為有前項之同意，此觀諸刑事訴訟法
    第159條之5規定甚明。查證人莊國平、丙○○於警詢、檢察
    事務官調查中及證人陳見得、陳志賢於檢察事務官調查中之
    證述等供述證據，均屬審判外之陳述，為傳聞證據，惟被告
    與其辯護人於本院準備程序時就上開證人於審判外之陳述及
    書面證據，表示無意見而不予爭執，且迄至言詞辯論終結前
    亦未再聲明異議，本院審酌證人均係就渠等親身經歷目擊之
    事實經過為陳述，依上開證據資料製作時之情況，尚無違法
    不當，且證人陳見得亦已於95年11月30日本院審理時，基於
    證人地位、經合法具結、並在賦予被告對質詰問機會之情形
    下為證述，則其前開陳述暨上述言詞及書面證據，自有證據
    能力。
(二)又卷附被告酒精測定紀錄表及現場照片16幀，係使用科學儀
    器客觀紀錄外在環境及物體現象之證據資料，其性質非屬供
    述證據，自無傳聞排除之問題，而具有證據能力。且呼氣酒
    精測試器亦經經濟部標準檢驗局檢定合格，有合格證書附卷
    可稽 (見警卷第18頁)，再警員赴被告家中進行酒測時，係
    被告親自測定 (見警卷第4頁)，依刑事訴訟法第131條之1規
    定，被告既親自進行酒測，顯係同意警員為之，自無何違法
    搜索之可言，是辯護人認酒精測定紀錄表係違法搜索所得之
    資料，無證據能力云云，容有誤會。
二、認定犯罪事實所憑之證據及理由:
(一)訊據被告甲○○矢口否認有何服用酒類不能安全駕駛動力交
    通工具而駕駛及肇事逃逸之犯行，辯稱：當日伊從東河開車
    回來，路程約30幾公里，又載朋友陳見得，他可以證明伊是
    慢慢開，是安全駕駛，雖然伊之前有喝一點酒，然並無不能
    安全駕駛之情事; 就肇事逃逸部分，伊並未U型迴轉，只是
    要切出去直行，且係被害人自己在伊車後跌倒，伊的車子完
    全沒有碰撞，所以伊就開車離開，並無肇事逃逸的犯意云云
    。辯護人亦為被告辯稱: 被告開車由東河到臺東有數十公里
    ，一路上沒有發生任何交通事故，可見被告並沒有酒駕的現
    象，至於事後在被告家中測得的酒測值，跟所謂的肇事時間
    ，有相當時間的距離，並不能因此證明所謂肇事時的被告是
    不是有不能安全駕駛的事實。另被告小貨車與被害人的機車
    ，並沒有任何的擦撞，被害人機車為何滑倒，並沒有任何證
    據顯示是因為跟被告的駕駛有關係。在此狀況下，是否屬於
    刑法所定的肇事，顯有疑義云云。經查:
(二)被告先於警詢時自承於事發當日下午2至3時許，在臺東縣東
    河鄉○○村○○道小吃部飲酒，於當日晚上6時許飲畢，約
    飲用啤酒2至3瓶等語 (見警卷第3頁)，4天後又供稱: 是6、
    7人在東河村飲用2至3瓶啤酒等語 (見警卷第7頁)，嗣於偵
    查中再稱: 我告訴警察我在東河只有敬酒喝2、3杯等語 (見
    核交字第5號偵卷第8頁)，於本院審理時復稱: 當時我去東
    河時，只有喝敬酒幾杯，至於幾杯，我1人敬1杯，總共應該
    3杯約240ＣＣ等語 (見本院95年11月30日審判筆錄第10頁)
    。核與證人即陳見得於本院審理時證稱: 「 (問: 當天喝酒
    是喝到幾點? 就你個人部分你喝了多少酒?) 我是3點到，然
    後喝到將近6點，我本身喝了6瓶瓶裝啤酒。」、「 (問: 偵
    查中你說不知道共喝了幾瓶，你是否有把握確定結帳時有幾
    瓶?) 當天是由宋來好小吃部的老闆及老闆娘請客，在場共
    有5位，至於當時全部所喝的酒的數量我就沒有辦法衡量。
    」、「 (問: 當天你回到家時是幾點鐘?) 到家時間我不確
    定，我大約是6點多，才從東河出發。」等語 (見本院95年
    11月30日審判筆錄第5頁)相互參研，可認被告與小吃店老闆
    宋來好夫婦等5人從下午3點喝酒喝到晚上6點多，應喝了不
    少酒，被告於警詢中自承喝了2、3瓶啤酒等語應堪採信，何
    況證人陳見得於本院審理中證稱: 「 (問: 喝完啤酒之後，
    是否被告開車送你回家?) 是的。」、「 (問: 當時為何不
    阻止被告不要開車?) 我有阻止他，但他說他精神狀況很正
    常。」等語 (見本院95年11月30日審判筆錄第4頁至第5頁)
    ，顯見證人陳見得亦認被告有不能安全駕駛之疑慮，方有上
    述阻止被告開車之舉止。
(三)證人即寶桑派出所警員陳志賢於偵查中證稱: 當日晚上7時1
    0分左右接到報案後，就跟所長到現場，被害人丙○○的機
    車倒在路中間，當時沒有看到被告的車子，先將傷者丙○○
    送醫，測繪現場，肇事者車號是證人莊國平提供的，我們當
    時先去醫院看丙○○傷勢，做酒測，再查車籍找出肇事的甲
    ○○，去他家做酒測，當時距離事發已經約1個小時，甲○
    ○在家，且坦承在現場看到機車滑倒等語 (見上開核交偵卷
    第4頁至第5頁)，是警察經現場目擊證人莊國平提供之肇事
    者車號，經1小時後才找到被告，並在被告家做酒測，再依
    卷附臺東縣警察局道路交通事故當事人酒類測定紀錄表所載
    ，警員於當日20時50分在被告臺東縣臺東市○○○路38號家
    中酒測，測定值為0.88MG/L，亦有該酒測紀錄表在卷可憑 (
    見警卷第16頁)，參以被告自承回家後睡了多久我也不知道
    等語 (見本院95年11月30日審判筆錄第8頁)，是被告回家睡
    了將近2個小時後猶有高達0.88MG/L之酒測值，可知被告開
    車載陳見得由東河鄉回臺東市時，呼氣酒精濃度更高，應已
    達不能安全駕駛動力交通工具而駕駛之情況，至所辯喝完酒
    後回家再喝藥酒乙節，既無何證據可供檢驗，亦與常情有違
    ，自不足採信。
(四)證人即現場目擊者莊國平於偵查中證稱: 當日19時許，剛好
    在強國街路邊停車向東等我兒子下課，當我兒子上車剛要開
    車時，就發現藍色小貨車原本跟我車子平行，停在我前面，
    藍色小貨車沒打方向燈即左轉，U型迴轉，欲往中山路方向
    ，當時紅色機車剛好向東行駛，因為強國街上有藍色小貨車
    橫越馬路，貨車的前輪在雙黃線上，該處是一個快車道、一
    個慢車道，因為機車煞車不及，所以機車騎士滑倒，人摔在
    機車前，被機車推向前，安全帽也掉了，機車撞到貨車左前
    輪才停止，機車騎士的頭在貨車的左前輪前，貨車駕駛探頭
    看一下，也沒有下車，就倒車，往中華路方向行駛等語 (見
    核交偵卷第26頁至第27頁)，經訊以: 原本小貨車U型迴轉行
    進方向時，證人莊國平證稱: 迴轉往卑南方向，往中山路方
    向等語，嗣再證稱: 小貨車駕駛肇事後開的很快，我從強國
    街追到中華路，他又轉到四維路，到光明街口才看清他的車
    牌號碼，我就去寶桑派出所報案，再轉到強國街車禍現場，
    我到達時機車騎士還在地上，因為現場沒有人叫救護車，我
    又打119叫救護車，並幫忙抬機車騎士上車等語 (見上開核
    交偵卷第27頁)，核與證人即被害人丙○○於警詢中陳稱:「
    當日17時許，我沿強國街由西向東直行往中華路方向行駛時
    ，在我前方約1、2公尺距離之貨車突然由路邊迴轉，我反應
    不及，之後發生的情形我就不記得了等語 (見警卷第10頁)
    所述之情節相符，被告亦自承: 看到被害人的機車滑了20公
    尺到其車旁才停止 (見核交偵卷第8頁)，當時我是知道有人
    跌倒，我本來想下車，但看旁邊有人，我就直接回家了等語
    (見本院95年11月30日審判筆錄第11頁)，查證人莊國平係因
    接送小孩而偶遇本案發生，與被告素無嫌怨，衡情當無誣陷
    被告之理，其證詞自屬可採。
(五)被害人丙○○因被告違規迴轉肇生事故致受有頭部外傷併腦
    挫傷、頸部挫傷併頸椎外傷等傷害，有馬偕紀念醫院臺東分
    院診斷證明書在卷可稽 (見警卷第19頁)，其於醫院診治時
    ，經警察詢以被告是否有來探望時，證人丙○○證稱: 被告
    母親有來探視我，希望我承認是自行滑倒受傷，希望能私下
    和解等語 (見警卷第11頁)，且有和解書乙份在卷可考 (見
    核交偵卷第12頁)，此外，復有道路交通事故現場圖、道路
    交通事故現場調查報告表、舉發違反道路交通管理事件通知
    單、現場照片16幀附卷可憑，是被告違規肇事致被害人車毀
    人傷後，僅探頭一看就加速逃離現場，其有肇事逃逸之犯意
    ，極為明確。
(六)按道路交通安全規則第114條第2款規定: 飲用酒類或其他類
    似物後其吐氣所含酒精濃度超過每公升0.25豪克以上不得駕
    車，即是基於酒精對人體中樞神經系統有麻醉作用，為維護
    安全駕駛而為之禁止規定，次按刑法第185條之3所稱服用酒
    類或其他相類之物，不能安全駕駛動力交通工具之公共危險
    條款，則屬抽象危險犯之規定，此種抽象危險犯係伴隨飲酒
    過量駕車之行為而當然成立。換言之，只需客觀上此行為出
    現，危險即視為存在，是否果有肇事，並不影響公共危險罪
    責之成立，然如確實因之駕車肇事，其刑責之明顯性，自更
    不待言。又依行政院國軍退除役官兵輔導委員會臺北榮民總
    醫院 (88)北總內字第268 68號鑑定函所載：血中酒精濃度
    ，當呼氣酒精濃度每公升達0.5毫克，將產生反應較慢、感
    覺減低、影響駕駛之中毒症狀；每公升達0.75 毫克，將產
    生思考改變、個性行為改變之中毒症狀；每公升達1.0毫克
    ，將步態不穩、噁心嘔吐、精神混惑不清晰等情。本案被告
    於酒後駕車肇事後返家睡覺近2個小時，吐氣酒精濃度猶高
    達0.88MG/L，再按汽車在劃有禁止超車線之路段，不得迴車
    ，汽車迴車前，應暫停並顯示左轉燈光或手勢，看清無來往
    車輛，並注意行人通過，始得迴轉，亦為道路交通安全規則
    第106條第2款、第5款所明定，被告為從事駕駛業務之人，
    對於上開規定自知之甚詳，其於劃有禁止超車線之案發現場
    為U型迴車，既未顯示左轉方向燈，復未暫停看清來往車輛
    ，致造成騎乘機車直行之被害人為避免撞及被告之貨車，緊
    急煞車而車倒人傷，是被告應係酒後意識模糊，操控能力顯
    著降低，已不能安全駕駛動力交通工具而駕駛，致肇事端。
    被告辯稱係切出直行云云，與事實不符，不足採信; 辯護人
    為被告辯稱從東河駕車回臺東並未出事，所以沒有酒駕云云
    ，然查酒駕與出事與否並無何必然關係已如前述，況被告酒
    駕後確有肇事致被害人丙○○受傷，上開辯解顯無足採，另
    被害人係因被告違規急速U型迴轉，方因緊急煞車而滑倒受
    傷，且被告小貨車與被害人的機車撞擊點在小貨車的左前輪
    業據證人莊國平證述明確，事後自無法發現撞痕，辯護人辯
    稱並沒有任何證據顯示是因為跟被告的駕駛有關係云云，與
    事實不符，亦不足採信。被告於搭載友人返家後，竟違規U
    型迴轉，致被害人反應不及而車毀人傷，被告不但不予以救
    助，反而加速逃離現場，幸在場證人莊國平見義勇為，被害
    人方能及時得救，被告肇事逃逸之事實亦極為灼然，綜上所
    述，本件事證明確，被告犯行均堪以認定，應依法論科。
三、論罪與科刑:
(一)被告行為後，刑法業於94年2月2日修正公布，95年7月1日施
    行，而刑法施行法亦於95年6月14日增訂第1條之1。修正後
    刑法第2條第1項規定：「行為後法律有變更者，適用行為時
    之法律。但行為後之法律有利於行為人者，適用最有利於行
    為人之法律。」，係規範行為後法律變更所生新舊法律比較
    適用之準據法，於新法施行後，應適用修正後刑法第2條第1
    項之規定，為「從舊從輕」之比較 (此條項規定，僅係新、
    舊法之比較適用之宣示性指導原則，並非實體刑罰法律，自
    不生行為後法律變更之比較適用問題)。且比較時應就罪刑
    有關之共犯、未遂犯、想像競合犯、牽連犯、連續犯、結合
    犯，以及累犯加重、自首減輕暨其他法定加減原因 (如身分
    加減）與加減例等一切情形，綜其全部罪刑之結果而為比較
    （最高法院95年第8次刑事庭會議決議參照)。經查：
 1、就罰金刑部分，刑法第33條第5款修正為: 「罰金：新臺幣1
    千元以上，以百元計算之。」，與修正前刑法第33條第5款
    規定「罰金：1元以上。」不同，依修正前罰金罰鍰提高標
    準條例第2條 (業已刪除)規定，銀元1元折算為新臺幣3元。
    比較新舊法結果，以舊法較有利於行為人，故依刑法第2條
    第1項前段規定，本案關於刑法第185條之3法定刑罰金部分
    ，自應適用行為時之法律即修正前刑法第33條第5款規定決
    定其罰金部分之法定刑。
 2、就定執行刑部分，修正前刑法第51條第5款規定：「宣告多
    數有期徒刑者，於各刑中之最長期以上，各刑合併之刑期以
    下，定其刑期。但不得逾20年。」，修正後刑法第51條第5
    款規定：「宣告多數有期徒刑者，於各刑中之最長期以上，
    各刑合併之刑期以下，定其刑期。但不得逾30年。」比較結
    果，修正後刑法並非較有利於行為人，依刑法第2條第1項前
    段之規定，仍應依修正前刑法，定其應執行之刑。
 3、綜上比較結果，本案應適用被告行為時即修正前刑法之相關
    規定論處。
(二)核被告所為，係犯刑法第185條之3飲用酒類不能安全駕駛罪
    及刑法第185條之4駕駛動力交通工具肇事逃逸罪。被告所犯
    上開2罪間，犯意各別、行為互殊，罪名相異，應予分論併
    罰。爰審酌被告素行尚可，因酒誤事，被害人因被告肇事所
    受傷害程度不小，其肇事逃逸對於被害人之生命、身體造成
    之危險性程度，及其生活狀況、品行、智識程度、犯罪後猶
    飾詞否認犯行態度不佳等一切情狀，量處如主文所示之刑，
    並依修正前刑法第51條第5款規定，定其應執行之刑，以資
    懲儆。
四、據上論斷，應依刑事訴訟法第299條第1項前段，刑法第2條
    第1項前段、刑法第185條之3、第185條之4、修正前刑法第
    51 條第5款，判決如主文。
本案經檢察官吳爾文到庭執行職務
中　　華　　民　　國　　95　　年　　12　　月　　21　　日
                    交通法庭審判長法  官  李水源
                                  法  官  簡芳潔
                                  法  官  曾宗欽
以上正本證明與原本無異。
如不服本判決，應於判決送達後10日內向本院提出上訴狀（須附
繕本）。
「切勿逕送上級法院」
                                  書記官　陳俊德
中　　華　　民　　國　　95　　年　　12　　月　　21　　日
中華民國刑法第185條之3
（重大違背義務致交通危險罪）
服用毒品、麻醉藥品、酒類或其他相類之物，不能安全駕駛動力
交通工具而駕駛者，處1年以下有期徒刑、拘役或3萬元以下罰金
。
中華民國刑法第185條之4
（肇事遺棄罪）
駕駛動力交通工具肇事，致人死傷而逃逸者，處 6 月以上 5 年
以下有期徒
刑。
